【裁判字號】    98,易,739
【裁判日期】    980424
【裁判案由】    傷害
【裁判全文】
臺灣臺北地方法院刑事判決               98年度易字第739號
公  訴  人  臺灣臺北地方法院檢察署檢察官
被      告  甲○○
輔  佐  人  乙○○
上列被告因傷害案件，經檢察官提起公訴（97年度偵字第21830
號），本院判決如下：
    主  文
本件公訴不受理。
    理  由
一、公訴意旨略以：告訴人丙○○於民國97年7月29日上午8時許
    ，駕駛車牌號碼6356-ET號自用小客車沿臺北市大安區○○
    ○路○段南往北方向外側第一車道行駛，行經該路2段77號前
    ，因右前方突然有不詳車號機車切入，為閃避該機車，疏未
    注意左側車況，即驟然減速並往左變換至外側第二車道行駛
    ，適被告騎乘車牌號碼DZQ-230號輕型機車沿敦化南路2段同
    向行駛於告訴人所駕小客車左後方，因告訴人所駕小客車倏
    爾侵入其前方而來不及閃避，被告右膝及所騎機車右側遭告
    訴人所駕小客車左側後視鏡及駕駛座側門撞及，其人車因而
    撞向左側安全島及樹叢，致受有左中指近端指關節挫傷瘀青
    1×1公分及右膝挫傷浮腫6×2公分等傷害，告訴人所駕小客
    車左後視鏡因此前翻且駕駛座側門留有擦痕。惟告訴人於事
    故發生後，並未下車確認被告傷勢，亦未徵得已受傷之被告
    同意，於雙方就肇事責任歸屬發生口角爭執後不久，即駕車
    離去，被告遂騎乘車牌號碼DZQ-230號機車跟蹤告訴人所駕
    小客車，並在臺北市大安區○○○路○段39號前，將所騎機
    車停擋在告訴人所駕小客車前，下車走至告訴人所駕小客車
    駕駛座旁，待告訴人放下車窗後，即基於傷害之故意，以右
    手握拳毆打告訴人臉部1拳，致告訴人受有鼻部挫傷瘀青2×
    2公分、鼻骨骨折、右眼眶內側挫傷2×0.5公分，及左上正
    中門牙、左上犬齒牙根縱向、橫向斷裂暨牙齦膿腫等傷害。
    案經告訴人訴由臺北市政府警察局大安分局報請臺灣臺北地
    方法院檢察署檢察官偵查起訴，因認被告涉犯刑法第277條
    第1項之傷害罪嫌。
二、按告訴乃論之罪，告訴人於第一審辯論終結前得撤回其告訴
    ，又告訴經撤回者，應諭知不受理之判決，刑事訴訟法第23
    8條第1項、第303條第3款分別定有明文。再不受理之判決，
    得不經言詞辯論為之，亦為同法第307條所明定。
三、查本件告訴人丙○○告訴被告甲○○傷害案件，起訴書認係
    觸犯刑法第277條第1項之傷害罪嫌，依同法第287條前段規
    定，須告訴乃論。茲據告訴人於98年4月23日本院審理時，
    當庭表示撤回對被告之傷害告訴，此有本院當日準備程序筆
    錄、刑事撤回告訴狀在卷可憑，依照上開說明，本件爰不經
    言詞辯論，逕為諭知不受理之判決。
四、據上論斷，依刑事訴訟法第303條第3款、第307條判決如主
    文。
中    華    民    國    98    年    4     月    24    日
                        刑事第十二庭  法  官  陳慧萍
以上正本證明與原本無異。
如不服本判決應於收受送達後10日內向本院提出上訴書狀，並應
敘述具體理由；其未敘述上訴理由者，應於上訴期間屆滿後20日
內向本院補提理由書（均須按他造當事人之人數附繕）「切勿逕
送上級法院」。
                                      書記官  黃慧怡
中    華    民    國    98    年    4     月    24    日


司法院資訊處製作；財團法人民間司法改革基金會備份。
